臺灣新北地方法院板橋簡易庭小額民事判決
111年度板小字第1105號
原      告  陳昌法  

被      告  吳榮芳  

訴訟代理人  徐孟琪律師
上列當事人間請求給付承攬報酬事件，於民國111年5月11日言詞
辯論終結，本院判決如下：
    主  文
原告之訴駁回。
訴訟費用新臺幣壹仟元由原告負擔。
   事 實 及 理 由
一、本件原告經合法通知，未於言詞辯論期日到場，核無民事訴
    訟法第386條各款所列情形，爰依被告聲請，由其一造辯論
    而為判決。
二、原告起訴主張：被告於民國110年10月21日委託原告維修機
    械車位，雙方有訂定契約，其工程費用和付款方式明列於合
    約5、6項，原告應於110年10月25日前完工，依第6項第3款
    中於轎車停妥後，實施左右移動正常運作，並依約10日過後
    ，若無問題再付尾款新臺幣（下同）2萬元，原告於110年11
    月3日通知被告前來驗收並付尾款，但被告以各種理由不願
    付款，掛電話並不接電話，於110年11月8日line群組中又以
    一堆理由表明拒付尾款，雖屢經原告催款，惟被告仍置之不
    理。為此，爰依契約之法律關係，請求判決被告應給付原告
    20,000元，及自支付命令送達翌日起至清償日止，按年息百
    分之5計算之利息。
三、被告則以：
（一）按被告所有位於新北市○○區○○路○段00巷00號地下室
      第5號機械車位因發生故障情事，致同址第4號車位及第6 
      號車位無法進出使用，是以，被告於110年10月12日下午
      3時50分許與第9號車位所有人即原告到場勘查，因原告聲
      稱會找廠商對故障車位進行維修，兩造約定維修費用為5.
      000元，其中3,000元由訴外人即第1號機械車位所有人同
      意支付，其餘由被告現場支付現金2,000元予原告，而原
      告說明維修狀況稱：「這車位底床老舊，當車子駛入停妥
      時，底板及橫桿會略往下沉，因此仍需要雇工維修，而且
      這次因邊框螺絲未鎖好，弄好之後仍未補強車位底板，會
      卡到地下兩格車位中的分隔牆，因此也需要剷除約半塊磚
      厚的水泥牆。」。然嗣後被告於110年10月13日上午約8時
      許協同第4號及第6號車位所有人到地下室現場查看、討論
      第5號車位維修補強之工法，三人發現分隔牆上端有消防
      水管，而且分隔牆及消防水管都是公共設施，若依原告所
      述剷除分隔牆之維修工法，勢必會破壞消防設施，除有公
      安疑慮之外，亦無法達到改善停車位現有使用狀況之目的
      ，有停車場現場照片6張可稽，是以，三人協商結論為「
      不宜剷除分隔牆」。
（二）之後，被告協同上該兩車位所有人邀約原告再次到停車場
      勘查，經過討論後，達成「老舊車位板底下要加焊多條ㄇ
      型鋼板補強或換全新的.，強化車位底床的補強及硬度，
      以免停了車子後，車床板往下內沉」之共識，故兩造於11
      0年10月21日簽訂承攬契約，約定維修費用3萬元，被告當
      場先支付原告定金1萬元，由原告雇用專業廠商對系爭停
      車位進行保養維修及更換材質零件，兩造並約定待系爭停
      車位「維修後10日過，若無問題再付尾款20,000元」，意
      即待原告雇用廠商保養維修後，經過被告驗收完成方再支
      付尾款2萬元，此觀上開承攬契約第六條第（三）項規定
      甚明。詎料，原告竟仍執意以「剷除分隔牆」之工法施作
      ，而非雇請廠商來履行契約標的之維修及更換材質：其作
      法顯與系爭契約內容不符，且擅自「剷除分隔牆」之工法
      更已侵害被告權益，至為灼然。
（三）末按，因契約互負債務者，於他方當事人未為對待給付前
      、得拒絕自己之給付，民法第264條第1項定有明文。查原
      告非依債務本旨實行提出給付，本不生提出之效力，依上
      開規定，在原告未依約履行契約之前，被告當然可拒絕給
      付尾款2萬元，故原告主張無理由等語置辯，並聲明：原
      告之訴駁回。訴訟費用由原告負擔。如受不利判決，被告
      願供擔保，請准予宣告免為假執行。
四、原告主張之事實，業據提出契約書、員工照片為證，而被告
    兩造有簽訂系爭契約，惟對原告之請求則以前詞置辯，是本
    件所應審酌者為系爭工程是否業經被告驗收？原告之請求是
    否有理由？經查：
（一）按當事人主張有利於己之事實者，應就其事實有舉證責任
      ，民事訴訟法第277條有明文規定；又主張法律關係存在
      之當事人，須就該法律關係發生所須具備之特別要件，負
      舉證責任。民事訴訟如係由原告主張權利者，應先由原告
      負舉證之責，若原告先不能舉證，以證實自己主張之事實
      為真實，則被告就其抗辯事實即令不能舉證，或其所舉證
      據尚有疵累，亦應駁回原告之請求（最高法院17年上字第
      917號判例要旨參照）。另按報酬應於工作交付時給付之
      ，無須交付者，應於工作完成時給付之。工作係分部交付
      ，而報酬係就各部分定之者，應於每部分交付時，給付該
      部分之報酬。因契約互負債務者，於他方當事人未為對待
      給付前、得拒絕自己之給付。民法第505條、第264條第1
      項分別定有明文。又伺第5號車位已停有轎車後，左右移
      動正常後，再付新臺幣壹萬元整，維修後10日過，若無問
      題再付尾款20,000元。系爭承攬契約第6條第3款定有明文
      。
（二）查原告主張系爭工程業經被告驗收完畢，故得請求被告給
      付系爭尾款云云；惟遭被告否認，而依前開判例要旨應由
      原告就兩造曾就工程驗收完畢一事舉證以實其說。經查，
      原告雖提出照片主張被告已驗收完畢，然遭被告否認，並
      稱工程標的為機械式停車位、保養整修更換材質及零件，
      且當初協商結論為「不宜剷除分隔牆」，然原告卻以「剷
      除分隔牆」之工法施作，而非雇請廠商來履行契約標的之
      維修及更換材質：其作法顯與系爭契約內容不符，又因原
      告未為對待給付前、被告得拒絕自己之給付等語，查，原
      告既未依約完成系爭承攬工程，故其尚未取得承攬報酬請
      求權，故被告依前開規定得拒絕給付，是被告所辯足採，
      而原告之主張無足採。是原告既未能舉證證明兩造已就系
      爭工程驗收完畢，其請求被告給付系爭工程尾款，即屬無
      據。
五、從而，原告依系爭契約法律關係，請求被告應給付原告20,0
    00元，及自支付命令送達翌日起至清償日止，按年息百分之
    5計算之利息，為無理由，應予駁回。
六、結論：原告之訴為無理由，依民事訴訟法第436條之23、第4
    36條第2項、第385條第1項、第78條、第436條之19第1項，
    判決如主文。
中    華    民    國    111    年    6    月     1    日
                  臺灣新北地方法院板橋簡易庭
                      法      官  呂安樂
以上正本係照原本作成。
如不服本判決，應於送達後20日內，向本院提出上訴狀，並表明
上訴理由（上訴理由應表明一、原判決所違背之法令及具體內容
。二、依訴訟資料可認為原判決有違背法令之具體事實。），如
於本判決宣示後送達前提起上訴者，應於判決送達後20日內補提
上訴理由書（須附繕本），如未於上訴後20日內補提合法上訴理
由書，法院得逕以裁定駁回上訴。
中    華    民    國    111    年    6    月     1    日
                      書  記  官  魏賜琪